【裁判字號】    99,易,2405
【裁判日期】    991011
【裁判案由】    毒品危害防制條例
【裁判全文】
臺灣臺北地方法院刑事判決              99年度易字第2405號
公  訴  人  臺灣臺北地方法院檢察署檢察官
被      告  甲○○
上列被告因違反毒品危害防制條例案件，經檢察官提起公訴（99
年度毒偵字第2924號、偵字第12999號、第13000號），因被告於
準備程序中就被訴事實為有罪之陳述，經告以簡式審判之旨，並
聽取意見後，裁定進行簡式審判程序，本院判決如下：
    主    文
甲○○施用第二級毒品，累犯，處有期徒刑捌月。扣案之第二級
毒品甲基安非他命貳拾包（驗餘凈重壹貳點柒陸公克，含直接用
以盛裝甲基安非他命之包裝袋貳拾只）、含有第二級毒品甲基安
非他命殘渣而無法析離之玻璃球管吸食器壹支、分裝勺壹支、吸
嘴貳支均沒收銷燬之；扣案空分裝袋拾柒只均沒收之。
    犯罪事實
一、被告甲○○於民國94年間因違反毒品防制條例之連續施用第
    二級毒品行為，經臺灣板橋地方法院以96年度毒聲字第883
    號裁定令入勒戒處所施以觀察勒戒，因認有繼續施用毒品之
    傾向，臺灣板橋地方法院再以94年度毒聲字第1559號裁定令
    入戒治處所施以強制戒治，嗣強制戒治逾6個月，因認無繼
    續強制戒治之必要，而於95年7月21日執行完畢釋放，並經
    臺灣板橋地方法院檢察署以95年度戒毒偵字第276號為不起
    訴處分確定。
二、其前於93年間因偽造公印文及偽造有價證券案件，經臺灣臺
    南地方法院以95年度訴字第1071號判決分別判處有期徒刑6
    月（下稱第1案）、1年8月（下稱第2案）確定，又於94年間
    因持有第二級毒品，經臺灣板橋地方法院以94年度簡字第31
    27號簡易判決判處有期徒刑4月確定（下稱第3案）。嗣因中
    華民國96年罪犯減刑條例施行，上開第1案、第3案均經臺灣
    臺南地方法院以96年度聲減字第1544號裁定將所科之刑分別
    減刑為有期徒刑3月、2月，並與第2案合併定其應執行有期
    徒刑1年11月確定，於97年7月30日假釋出監付保護管束，迄
    同年10月27日保護管束期滿未經撤銷假釋，以已執行論。
三、嗣甲○○果未能戒絕毒癮，於上開強制戒治執行完畢釋放後
    5年內，復基於施用第二級毒品甲基安非他命（起訴書誤載
    為安非他命，業經蒞庭檢察官更正）之犯意，於99年5月22
    日23時40分許，在臺北縣新店市○○路及中興路口，以將甲
    基安非他命置於玻璃球管吸食器內，再點火燒烤吸食其煙霧
    之方式，施用甲基安非他命一次。嗣於翌日（23日）凌晨0
    時30分許，於臺北市○○街44巷口，因形跡可疑，遭警攔檢
    盤查，並當場查扣甲基安非他命20包（驗餘淨重12.76公克
    ；起訴書誤載為21包，業具蒞庭檢察官更正）及甲○○所有
    且已供其施用甲基安非他命而內含甲基安非他命殘渣且無法
    析離之玻璃球管吸食器1支、分裝勺1支、吸嘴2支及同為其
    所有預備供分裝甲基安非他命而為施用之空分裝袋17只。嗣
    於同日7時50分許經甲○○同意而採其尿液送驗，結果確呈
    甲基安非他命陽性反應。
四、案經臺北市政府警察局中正第二分局報告臺灣臺北地方法院
    檢察署檢察官偵查起訴。
    理    由
一、本件被告甲○○所犯係死刑、無期徒刑或最輕本刑為3 年以
    上有期徒刑或高等法院管轄第一審案件以外之罪，其於準備
    程序期日就被訴事實均為有罪之陳述，經本院告知簡式審判
    程式之旨，並聽取公訴人及被告之意見後，依刑事訴訟法第
    273 條之1第1項規定，裁定進行簡式審判程序，是依刑事訴
    訟法第273條之2規定，本件之證據調查，不受同法第159 條
    第1項、第161條之1、第161條之3、第163條之1及第164條至
    第170條規定之限制，合先敘明。
二、前揭犯罪事實，業據被告迭於警詢、偵訊、本院準備程序及
    審理時均坦承不諱，且經警徵得被告同意採集其尿液送驗，
    鑑驗結果確呈甲基安非他命陽性反應，此有臺北市政府警察
    局偵辦毒品案件尿液檢體委驗單、台灣尖端先進生技醫藥股
    份有限公司報告日期：99年5月31日，報告序號：中正二-1
    號濫用藥物檢驗報告各1紙（見99年毒偵字第2924號偵查卷
    第15頁；99年度偵字第13000號偵查卷第37頁），復扣案白
    色結晶18包及白色粉末2包，經送驗均含甲基安非他命成分
    ，驗餘淨重12.76公克（含直接用以盛裝甲基安非他命之包
    裝袋20只），此有臺北市政府警察局99年6月7日北市鑑獨自
    第136號鑑驗通知書1份（見99年度偵字第13000號偵查卷第
    60頁）附卷可參，復有現場照片37幀（見99年度偵字第1299
    9號偵查卷第27頁至第36頁）在卷可考，另扣有甲○○所有
    且已供其施用甲基安非他命而內含甲基安非他命殘渣且無法
    析離之玻璃球管吸食器1支、分裝勺1支、吸嘴2支及同為其
    所有預備供分裝甲基安非他命而為施用之空分裝袋17只可憑
    。是認被告上揭自白與事實相符，應依法論科。
三、論罪科刑之理由：
  (一)按甲基安非他命係屬毒品危害防制條例第2條第2項第2款所
    指之第二級毒品，不得非法施用。核被告甲○○施用甲基安
    非他命之所為，係違反毒品危害防制條例第10條第2項之施
    用第二級毒品罪。其施用前持有毒品甲基安非他命，為施用
    行為之當然手段，不另論罪。
  (二)被告曾受如犯罪事實欄二所示有期徒刑之宣告並經執行完畢
    ，有臺灣高等法院被告前案紀錄表1份附於本院卷可參，其
    於有期徒刑執行完畢後5年內，故意再犯本件有期徒刑以上
    之罪，為累犯，應依刑法第47條第1項之規定加重其刑。
  (三)爰審酌被告：(1)曾因施用毒品犯行，業經觀察勒戒、強制戒
    治執行完畢，仍無視國家杜絕毒品之政策，猶再施用第二級
    毒品；(2)惟施用毒品係對於自身健康之戕害行為，對他人權
    益尚無損害；(3)犯後尚知坦承犯行等一切情狀，量處如主文
    所示之刑。
  (四)沒收部分：
    扣案之白色結晶18包及白色粉末2包，經送臺北市政府警察
    局鑑定，均檢出含有甲基安非他命成分，有該院上開鑑定書
    在卷可稽，則該扣案之甲基安非他命20包（驗餘淨重12.76
    公克）係毒品危害防制條例第2條第2項第2款所定之第二級
    毒品，應依同條例第18條第1項前段規定，宣告沒收銷燬之
    （至直接用以盛裝甲基安非他命之包裝袋20只，因已沾染第
    二級毒品，無可析離，自應視為第二級毒品，併予沒收銷燬
    之）。而扣案玻璃球管吸食器1支、分裝勺1支、吸嘴2支則
    均為被告所有並用以施用甲基安非他命，因而內含甲基安非
    他命殘渣無法析離，亦據被告於本院準備程序中供述明確（
    見本院卷第52頁背面），上述等物亦均應依毒品危害防制條
    例第18條第1項前段規定沒收銷燬之。另扣案同為被告所有
    ，但未曾使用之空分裝袋17只，被告亦自承係預備用以分裝
    甲基安非他命吸食之用（參見99年度偵字第13000號偵查卷
    第6頁背面、第47頁，而為犯罪預備之物，應依刑法第38條
    第1項第2款宣告沒收之。至其他扣案之K他命1包、電子磅秤
    1 臺、4支行動電話及氟硝西泮8顆，俱難認與本件施用甲基
    安非他命犯行有何直接之關聯性，爰不予宣告沒收。
據上論斷，應依刑事訴訟法第299條第1項前段、第273條之1第1
項，毒品危害防制條例第10條第2項、第18條第1項前段，刑法第
11條、第38條第1項第2款、第47條第1項，判決如主文。
本案經檢察官高一書到庭執行職務。
中    華    民    國    99    年    10    月    11    日
                          臺灣臺北地方法院刑事第八庭
                              法  官  古  瑞  君
以上正本與原本無異。
如不服本判決應於收受送達後10日內向本院提出上訴書狀，並應
敘述具體理由；其未敘述上訴理由者，應於上訴期間屆滿後20日
內向本院補提理由書（均須按他造當事人之人數附繕本）「切勿
逕送上級法院」。
                                書記官  莊宜諳
中    華    民    國    99    年    10    月    11    日
附錄本案論罪科刑法條全文：
毒品危害防制條例第10條
施用第一級毒品者，處 6 月以上 5 年以下有期徒刑。
施用第二級毒品者，處 3 年以下有期徒刑。

司法院資訊處製作；財團法人民間司法改革基金會備份。
